臺灣高雄地方法院刑事判決　　　　　　　　　　　　九十一年度易字第三三六五號
　　聲　請　人　臺灣高雄地方法院檢察署檢察官
　　被　　　告　甲○○
右列被告因違反毒品危害防制條例案件，經檢察官聲請簡易判決處刑（九十一年度偵
字第九八二五），及聲請併案審理（九十一年度偵字第五六七八號），本院鳳山簡易
庭認不宜以簡易判決處刑（九十一年度鳳簡字第七七二號），簽移本院依通常程序審
理，本院判決如左：
    主  文
本件公訴不受理。
    理  由
一、聲請簡易判決處刑及併案意旨略以：緣被告甲○○與案外人丁○○、丙○○為朋
    友關係，均有吸食第二級毒品ＭＤＭＡ之惡習。甲○○竟基於幫助丁○○、丙○○吸食第二級毒品ＭＤＭＡ毒品之犯意，三人相約於九十一年三月八日至「Ｅ本
    Ｋ  ＰＵＢ」玩樂，丁○○、丙○○並先請甲○○幫其購買第二級毒品ＭＤＭＡ
    以供渠等吸食。嗣甲○○與丁○○及丙○○、乙○○即於九十一年三月八日三時
    二十分許在高雄市新興區○○○路十一號地下二樓Ｅ本ＫＰＵＢ為警查獲，並於
    甲○○褲袋內查獲第二級毒品ＭＤＭＡ二顆及三級毒品Ｋ他命十顆等物，於桌下
    垃圾桶起出而第二級毒品ＭＤＭＡ四顆、Ｋ他命八顆。甲○○、丁○○、丙○○
    三人採尿鑑驗後均呈第二級毒品ＭＤＭＡ陽性反應，因認被告涉犯毒品危害防制
    條例第十條第二項之幫助施用第二級毒品罪嫌。
二、按曾為不起訴處分，而違背刑事訴訟法第二百六十條之規定再行起訴者，應諭知
    不受理判決，刑事訴訟法第三百零三條第四款定有明文，從而不起訴處分確定後
    ，除遇有刑事訴訟法第二百六十條所定之原因，得再行起訴外，縱原處分認定事
    實或適用法律錯誤，仍不得再行起訴，核先敘明。
三、經查，被告甲○○雖矢口否認其有何幫助丁○○、丙○○施用第二級毒品之犯行
    ，並辯稱案發當日其係於夜市遇到丙○○、丁○○、乙○○三人，並相約至「Ｅ
    本Ｋ  ＰＵＢ」，其因要先過去，丙○○與丁○○就委其先代購第三級毒品Ｋ他
    命，丙○○委託代購二至三顆、丁○○委託代購二顆，丙○○並當場給付三百元
    ，丁○○則是至ＰＵＢ時才給錢，然丙○○與丁○○皆僅委請其代購Ｋ他命，其
    所購之第二級毒品ＭＤＭＡ皆係為供自己施用，是其僅有幫助丙○○與丁○○施
    用第三級毒品Ｋ他命，無涉犯幫助施用第二級毒品ＭＤＭＡ之犯行云云；然查，
    被告與丁○○與丙○○經警查獲當日所採驗之尿液，經檢驗確呈第二級毒品ＭＤ
    ＭＡ及第三級毒品Ｋ他命之陽性反應，此有高雄市立凱旋醫院九十一年三月二十
    八日高市凱醫檢字第○○三八九號煙毒尿液檢驗成績書、尿液送驗登記代碼對照
    表各一份（參九十一年度偵字第九八二五號案卷第十二頁、第十九頁）及高雄醫
    學大學附設中和紀念醫院濫用藥物尿液檢驗報告三份（參本院卷第五十頁、第五
    十四頁、第五十六頁，報告編號分別為九二○二－十二號、九二○二－九號、九
    二○二－十號）在卷可稽，此部分被告亦不否認，是足證被告與丙○○、丁○○
    確於九十一年三月八日在該ＰＵＢ內施用第二級毒品及第三級毒品。再查，被告
    於偵訊中即承認丁○○及丙○○拿錢給伊，請伊代購第二級毒品ＭＤＭＡ及第三
    級毒品Ｋ他命，並表示願意接受有期徒刑八月、緩刑二年，且於緩刑期間付保護
    管束之刑事制裁（參九十一年度他字第一九一一號案第十八頁背面、第十九頁）
    ，而丁○○亦於警訊中及偵訊中皆一再證稱其確委請被告為其代購第二級毒品Ｍ
    ＤＭＡ及第三級毒品Ｋ他命（參高市警新分刑字第○九一○○○四○○八號案卷
    第七之一頁背面及九十一年度偵字第九八二五號案卷第十七頁背面），是被告與
    證人丁○○及丙○○嗣於本院審理中翻異前詞，陳稱被告並無為丁○○及丙○○
    代購第二級毒品ＭＤＭＡ一節，即不足採信。況既然丁○○與丙○○除施用第三
    級毒品Ｋ他命外，亦欲施用第二級毒品ＭＤＭＡ，則二人已委請被告為其等代購
    Ｋ他命，自應順便委託代購ＭＤＭＡ，怎可能就ＭＤＭＡ部分另向他人購買，而
    非經被告幫助所購得，此顯有違常理。從而，被告基於概括犯意，連續幫助丁○○及丙○○施用第二級毒品之犯行，事證明確，堪以認定。
四、然查，被告因基於施用毒品之概括犯意，自九十一年三月二日起至同年月八日凌
    晨一時許止，連續在設於高雄市新興區○○○路十一號地下二樓「Ｅ本Ｋ  ＰＵ
    Ｂ」等處，施用第二級毒品ＭＤＭＡ，並經警於九十一年三月八日凌晨三時二十
    分許查獲，本院則於九十一年五月七日以九十一年度毒聲字第二四三六號裁定送
    觀察、勒戒，嗣因無繼續用之傾向，故被告連續施用第二級毒品，而違反毒品危
    害防制條例第十條第二項之罪行部分，乃經聲請人於九十一年六月四日以九十一
    年度毒偵字第一二一○號為不起訴處分，並確定在案等情，有上開裁定書及處分
    書在卷可稽，堪信為真實。故本件被告己身施用第二級毒品ＭＤＭＡ之正犯犯行
    與連續幫助丁○○、丙○○用第二級毒品ＭＤＭＡ之從犯犯行，時間緊接，所犯
    罪名均為施用毒品罪，犯罪構成要件復為相同，顯係基於概括犯意為之，被告先
    後所為即為連續犯，為裁判上一罪之關係，應從重論以連續施用第二級毒品ＭＤ
    ＭＡ正犯罪行。準此，被告施用第二級毒品部分之正犯罪行既因其無繼續施用之
    傾向，而經聲請人為不起訴處分確定在案，則與該部分有連續犯一罪關係之本件
    ，即受該不起訴處分效力所及，復無刑事訴訟法第二百六十條得再行起訴之情形
    ，故聲請人自不得再行聲請簡易判決處刑。是聲請人逕就該部分再予聲請簡易判
    決處刑，即有所誤，應由本院依刑事訴訟法第三百零三條第四款為不受理判決之
    諭知。
五、再本件既經本院為不受理判決之諭知，已如上述；則被告經警查獲當日所查扣之
    第二級毒品ＭＤＭＡ六顆及第三級毒品Ｋ他命十八顆部分，本院即無從宣告沒收
    ，應由聲請人另為適法之處理，附此敘明。
據上論斷，應依刑事訴訟法第四百五十二條、三百零三條第四款，判決如主文。
本案經檢察官黃秋婷到庭執行職務
中      華      民      國      九十一      年      四      月      十  日
                                    臺灣高雄地方法院刑事第二庭
                                        法  官    林靜梅
右正本證明與原本無異。
如不服本判決，應於判決送達後十日內，向本院提出上訴狀。
                                        書記官    洪生輝
中    華    民    國      九十二      年      四      月      十四      日
